臺灣高等法院刑事判決　　　　　　　　　　　　　九十三年度上訴字第二００八號
　　上　訴　人　臺灣臺北地方法院檢察署檢察官
　　上　訴　人　甲○○
　　即　被　告
　　指定辯護人　本院公設辯護人　丙○○
右列上訴人等因重傷害等案件，不服臺灣臺北地方法院九十二年度訴字第五二八號，
中華民國九十三年六月十七日第一審判決（起訴案號：臺灣臺北地方法院檢察署九十
二年度偵字第一八一五、五八四七號），提起上訴，本院判決如左：
    主      文
原判決關於重傷害暨定應執行刑部分均撤銷。
甲○○使人受重傷，未遂，處有期徒刑肆年，附表所示之物沒收。
其餘上訴駁回。
第二項撤銷改判（即重傷未遂）部分與上訴駁回部分，應執行有期徒刑肆年拾月，附
表所示之物沒收。
    事      實
一、甲○○與丁○○前為男女朋友關係，嗣因丁○○有意分手疏遠，致甲○○心生不
    滿，民國九十一年十一月五日晚間十一時許，甲○○與丁○○在臺北市○○區○○路三段十二巷五十七弄三十六號前，因細故發生爭執，甲○○竟基於普通傷害
    之犯意，徒手毆打丁○○並拉扯丁○○之頭髮，致丁○○受有頭皮外傷併臉部瘀
    腫（約四乘三公分、五乘五公分）、頭皮瘀腫（三乘二公分、四乘二公分）、雙
    膝處擦挫傷併紅腫（八乘四公分、二乘二公分）、右手肘瘀腫（六乘四公分）及
    雙手背瘀腫（各二乘二公分）之傷害，嗣因丁○○於九十一年十一月三十日前往
    臺北市政府警察局松山分局中崙派出所對甲○○提出傷害告訴，詎甲○○得知丁○○已提出告訴後，竟於九十一年十二月二十五日前後之不詳時間、地點，撥打
    丁○○之電話，在電話中向丁○○聲稱「你等著我叫人殺你」、「你店裡我絕對
    會去的，你信不信？一去就是死！我不騙你！」，而以此等加害生命、身體之事
    恐嚇丁○○，使丁○○心生畏懼，致生危害於安全；又於九十二年一月九日上午
    七時許，甲○○於不詳處所購得含硫酸成份之液體（濃度二．二莫耳／公升）一
    瓶及以不明方式混合分裝於噴槍瓶之含硫酸成份液體（濃度二．八莫耳／公升）
    一瓶後，前往臺北市○○路○段二十號丁○○所經營「樂味盒餐坊」，與丁○○
    見面後即再生爭執，甲○○明知以硫酸液體向他人身體噴灑，將造成他人身體受
    傷，然若持續向臉部及身體大量噴灑時，將導致深度灼傷，而對他人之容貌造成
    重大傷害，仍基於縱致丁○○面容全毀之重傷害故意，持噴槍朝丁○○之臉部及
    胸前持續大量噴灑，丁○○遭噴灑後，因灼痛難耐而大聲呼救，原在廚房內工作
    之戊○○、乙○○（起訴書誤載為施燕娟）聞聲出面制止，甲○○見狀竟另起普
    通傷害之概括犯意，持同一噴槍，連續向戊○○、乙○○噴灑前開含硫酸之液體
    使渠等無法靠近，致戊○○身體受有臉部、背部及左臂化學性灼傷三度，佔體表
    面積百分之十之傷害，乙○○則受有兩側前臂三度化學性灼傷，佔體表面積百分
    之三之傷害（戊○○、乙○○經沖水及就醫敷藥後，均未留下明顯疤痕），甲○○俟戊○○、乙○○跑出店外躲避後，再追逐丁○○，並以噴槍接續對丁○○大
    量噴灑前開含硫酸成份之液體，致丁○○受有顏面（含左耳）、背部、二側上肢
    及右側臀部二至三度化學性灼傷，部分皮膚全層壞死等傷害後逃離現場。嗣經警
    員據報前往現場，在臺北市○○路○段二十號旁水塔前扣得甲○○所有如附表所
    示之物，及不明成份之藍色塊狀物一塊。丁○○經送醫進行清創、人工敷料覆蓋
    手術，及後續之肥厚疤痕切除與植皮等手術後，雖無法回復舊觀，惟除左側受臉
    部（含左耳下方）留有明顯之疤痕外，幸未對其整體容貌造成重大難治或不治之
    結果。
二、案經丁○○、戊○○、乙○○分別提出告訴由臺北市政府警察局松山分局報告臺
    灣臺北地方法院檢察署檢察官偵查起訴。
    理      由
一、訊之被告甲○○，固坦承於九十一年十二月間，於電話中與告訴人丁○○爭吵暨
    於九十二年一月九日持附表編號二所示噴槍朝告訴人丁○○噴灑，造成告訴人丁○○身體受傷之事實，然矢口否認於九十一年十一月五日曾對告訴人丁○○實施
    傷害暨於九十二年一月九日具有使告訴人丁○○受重傷之意圖，並以渠於九十一
    年十一月五日僅與告訴人丁○○發生爭吵，並未毆打告訴人丁○○，同年十二月
    二十五日固曾以電話與告訴人丁○○聯絡並發生爭吵，但有無於電話中以右揭言
    詞恐嚇，已不復記憶，至於九十二年一月九日，則係應告訴人丁○○之邀前往談
    判，因告訴人丁○○找戊○○打彼，始持原購買供公司使用廁所清潔劑朝丁○○
    噴灑，並未噴灑告訴人戊○○、乙○○云云置辯。惟查：
    (一)被告於九十一年十一月五日晚間十一時許，在臺北市○○區○○路三段十二巷
      五十七弄三十六號前，徒手毆打丁○○，致丁○○受有頭皮外傷併臉部瘀腫、
      頭皮瘀腫、雙膝處擦挫傷併紅腫、右手肘瘀腫及雙手背瘀腫等傷害之事實，業
      據告訴人丁○○於原審證稱「當天我和被告及黃源豐和被告另外二名的朋友一
      起在市○○道小吃店吃飯，吃完後我一人先離席，我回到八德路三段十二巷五
      十七弄三六號五樓住處，晚上十點左右，我接到黃源豐的電話，表示被告想見
      我一面，叫我出去一趟，我回答說我不想出去，因為怕出事，黃源豐說他可以
      保證，不會有事，並且要我放心，因為還有朋友在場。結果我一下樓，就看到
      黃源豐‧‧‧說被告只要對我說一句話，說完就走，結果被告沒有講話，就直
      接上樓，黃源豐和他的朋友都拉不住他，被告一口氣就上到五樓的門口，於是
      我們就僵在五樓的門外‧‧‧後來黃源豐和朋友就下樓‧‧‧他們告訴我說沒
      有辦法，拉不住被告，於是他的朋友就先走，之後黃源豐也離開，過一會兒，
      被告就下樓來。被告下樓看到我，就動手掐我的脖子，把我壓在地下，還抓我
      的頭撞地上，後來有路人經過，被告就鬆手，我就趁隙跑走，被告跟在我後面
      追，追到市○○道，結果在一家一品花雕雞店門口，被告就拿路旁的廢棄物丟
      我，我就一直跑，並且躲在路旁的車子，打電話向黃源豐求助，我告訴黃源豐
      被告已經打我，後來我看到被告過來，急忙掛掉電話，正好接到一名女性朋友
      打電話給我，我告訴她這個經過，她建議我趕快回家，於是我就繞一大圈回家
      ，我要開一樓大門的時候，我的朋友正好趕到，我還來不及開門，被告又跑上
      來抓住我的頭髮，我的朋友擋住中間，叫被告鬆手，被告還叫我朋友閃開，否
      則會打到她。這時候黃源豐也趕到我家一樓門口，一把抱住被告，叫他鬆手，
      當時我的頭髮還被被告抓著不放，之後警察到場，被告仍不鬆手，最後是黃源
      豐和我的朋友分別抓住他並用力扳開他的手‧‧‧。」，復據證人紀百貞於原
      審證稱：當天我打電話給丁○○，聽到她在哭、在叫，後來電話就掛斷了，我
      覺得有事情，就騎車到她家，我停好機車在她家樓下還沒有上樓，沒多久就聽
      到丁○○的叫聲，她是叫救命，我聽到聲音跑出去看轉到巷子去，看到被告在
      打丁○○，是拉她的頭髮，丁○○要跑，被告從後面拉住她的頭髮，前後拉動
      ，也有出拳毆打她的身體及她的臉，被告至少打丁○○有五分鐘以上，當時我
      和被告的朋友試著要拉開他們，都拉不開，我抓住丁○○的頭髮，要掰開被告
      的手，後來拉不開我就報警等語，復有財團法人臺安醫院診斷證明書一紙在卷
      可稽。證人黃源豐雖於原審證稱：當天晚上九點多渠與被告、丁○○等人離開
      餐廳，渠搭林春富的車離開，被告和丁○○一起走，在車上接到丁○○的電話
      ，說被告要打她，到現場看到被告也在找丁○○，後來看到丁○○也出現，他
      們二人互相推來推去，沒多久有二個警察過來，叫他們自己的事情處理好，不
      要妨礙大家的安寧，丁○○的一名女性友人，就騎機車載走丁○○，被告是有
      毆打丁○○的動作，但是被渠攔住沒有打到，渠站在他們二人中間，被告不可
      能拉得到丁○○頭髮云云，惟據證人紀百貞於原審證稱「被告的朋友是站在被
      告的後面，想要扯開被告的手，但是沒有扯開被告的手。」、「（對證人黃源
      豐所述有何意見？）他所述不實，他並沒有擋在他們二人中間，他是站在被告
      的後面想要拉開被告。」等語，則證人黃源豐是否確實站立於被告與告訴人丁○○之間，而阻止被告對丁○○實施傷害，已非無疑，況證人黃源豐於原審亦
      自承自渠離開餐廳至回到餐廳，其間十餘分鐘，不知被告與丁○○發生何事等
      語，是證人黃源豐既未能目睹全部事實，所述又與其他客觀事證不合，所言自
      不足援為有利於被告之認定，應認告訴人丁○○所為伊於九十一年十一月五日
      遭被告毆打成傷之指訴，確與事實相符。
    (二)被告於九十一年十二月二十五日前後之不詳時間、地點，以電話向丁○○聲稱
      「你等著我叫人殺你」、「你店裡我絕對會去的，你信不信？一去就是死！我
      不騙你！」，以上開將加惡害於生命、身體之事由恐嚇丁○○，致丁○○心生
      畏懼之事實，業據告訴人丁○○於原審指稱：被告知道我提出告訴後，就不斷
      打電話騷擾我，我的生活整個被干擾，擔心出門會受到攻擊，我當時生活會很
      害怕等語，並有錄音帶一卷在卷足稽，而被告與告訴人丁○○於該次通話時，
      被告多次提及「我想殺妳啊」、「那我等妳。好不好？敢不敢？」、「妳等著
      我叫人來殺妳」、「你店裡我絕對會去的，你信不信？一去就是死！我不騙你
      ！」，有卷附勘驗筆錄可稽，核上開詞句內容，顯係以加害生命、身體之惡害
      事由通知丁○○，與單純戲謔或吵架氣憤用語有間，被告拖詞已不復記憶云云
      ，顯不足採信。
    (三)被告甲○○固坦承於九十二年一月九日上午七時許，持扣案附表編號二物品朝
      告訴人丁○○噴灑之事實，然辯稱渠並無使告訴人丁○○受重傷之故意，且並
      未對告訴人戊○○、乙○○噴灑云云。惟查：
      (1)被告甲○○於九十二年一月九日上午七時許，持含硫酸成分之液體一瓶及裝
        有該含硫酸成分液體之噴槍一支，前往臺北市○○路○段二十號「樂味盒餐
        坊」，以噴槍朝丁○○臉部、胸部噴灑，嗣戊○○、乙○○聽聞丁○○之求
        救趕來察看，亦遭被告以該噴槍分別朝臉部、手臂噴灑強酸液體，業據告訴
        人丁○○於原審陳稱「我店門一開沒有多久，就有一個人走進來‧‧‧仔細
        一看是被告，再仔細看他手上拿兩瓶容器，我楞了一下，被告馬上開口說告
        我四、五條，我不在乎多一條，接著被告對我噴東西，我本能伸手去擋，我
        的手感覺熱熱的，臉也感覺熱熱的，我就跑到廁所去沖水，被告是邊走邊對
        我噴，在我沖水的當中，被告仍對我一直在噴，還從我的頭頂往下噴，最近
        的距離被告還貼身對我噴，在我跌倒地上的時候，被告拉我的頭髮，把我拉
        起來，由下往上噴我的臉，被告一直都是針對我的上半身噴。」（原審卷第
        二二五至二二六頁），且告訴人戊○○於原審亦陳稱「我在當天上午七點多
        十五分鐘左右，就被廁所旁邊被噴酸液。當天我是先在裡面的廚房，聽到丁○○大喊：羅大哥、羅大哥，聲音聽起來很緊急，我就跑出來要看是發生什
        麼事情，結果一出來什麼話都沒有講就被噴了，主要是噴在臉及左臂及左背
        。我因為臉有被噴到，所以就摀著臉往外跑，被告還追著我一直到基隆路一
        段二十號巷口的一家早餐店，乙○○、丁○○也跟著跑進來，被告也跟著跑
        進去，那我和乙○○先跑到早餐店的廚房，並且把門反鎖，在裡面沖水，後
        來就聽到丁○○及被告的聲音，後來聽到他們二人出去的聲音，早餐店的老
        闆告訴我人已經走了，我和乙○○才出來。」（原審卷第一二六頁），另告
        訴人乙○○亦於原審陳稱「我早上七點鐘去上班，我在廚房，大約十分鐘後
        ，我聽到丁○○及被告講話爭執的聲音，就從廚房跑出來，看到被告拿著噴
        花的容器，一直往丁○○的頭部、胸部噴灑，我叫被告不要這樣子，結果被
        告就對著我噴，丁○○在這個時候跑到後面去沖水，被告噴完我後，就跑到
        後面再去噴丁○○，丁○○高喊羅大哥、羅大哥，接著戊○○從後面跑出來
        ，被告見狀二話不說，就直接往戊○○身上噴洒，而且我覺得被告一直噴戊○○的眼睛，被告臉上看起來充滿恨意。戊○○就往店外跑出去，我也跟著
        他跑出去，一起跑到便當店右側的早餐店，跟著丁○○、被告也先後跑過去
        ，被告在追著丁○○過程中，仍繼續噴丁○○。之後我和戊○○躲在早餐店
        的一個堆滿雜物的地方，我用力拉著門，只知道裡面放很多早餐店的用品，
        看起來像是儲藏室。有聽到有人在外面想拉開門，但不知道是誰，後來就聽
        到早餐店的人叫我們可以出來了，開門出來就沒有再看到丁○○及被告。」
        （原審卷第一二七頁）等語，且有國軍松山醫院九十二年一月二十二日丁○○診斷證明書、九十二年一月十日戊○○診斷證明書、九十二年一月十日乙○○診斷證明書、戊○○傷勢照片三張（偵字第一八一五號卷第六三至六六
        頁）、丁○○傷勢照片十八張（原審卷第一三○至一三二頁、第二四一頁）
        、國軍松山醫院九十二年三月十一日醫運字第○九二○○○○六○九號函所
        檢附之丁○○病歷影本（同上偵查卷第一○六頁以下）、該院九十二年五月
        十三日醫松字第○九二○○○一一八○號函所檢附之丁○○、戊○○、乙○○就診紀錄（原審第四二、四三頁）在卷可稽，並有扣案之酸性液體一瓶、
        噴槍一支可資佐證，而上開扣案物品經原審送請內政部警政署刑事警察局鑑
        定結果，該編號二之物品，外觀為塑膠瓶裝，瓶內有微黃色液體，檢出「硫
        酸」成分，其濃度約為二點二Ｍ（莫耳／公升），其液體之酸鹼值為負零點
        六五（PH＝0.65），編號三之物品，外觀為塑膠瓶裝，瓶內有黑色液體，檢
        出「硫酸」成分，其濃度為二點八Ｍ（莫耳／公升），其液體之酸鹼值為負
        零點七五（PH＝0.75），有該局九十二年四月三十日刑鑑字第○九二○○五
        三二八五號鑑驗通知書、九十二年八月十八日刑鑑字第一五二一一六號函（
        原審卷第三一頁、第一三六頁）在卷可憑，足見被告所購買而分裝於噴槍內
        用以噴灑丁○○等人之液體，係屬含有硫酸成分之強酸性液體。
      (2)附表所示液體及噴槍，查係被告於九十二年一月九日當天上午購買，於購入
        後，即在車上將液體倒入噴槍內，業據被告於本院準備程序時供明在卷（本
        院卷第四一頁），被告雖辯稱該物品係準備供公司清潔廁所時所用，然被告
        所經營公司係設在臺北市○○○路○段，告訴人丁○○則在臺北市○○路○
        段二十號經營「樂味盒餐坊」，亦據被告於本院準備程序時指明（本院卷第
        四二頁），是依被告於購入前開物品後旋即在車內裝置妥當並攜帶進入告訴
        人丁○○經營「樂味盒餐坊」之事實，被告顯非基於供公司清潔使用之目的
        而購入附表物品，至屬灼然。次按硫酸或其他強酸液體具有腐蝕性，接觸時
        可能造成人體皮膚之灼傷，雖以噴灑器具盛裝，而於少量間歇噴灑之情形下
        ，可能僅造成輕度之點狀灼傷，惟於持續向臉部等特定部位大量噴灑之情形
        下，仍可能形成深度灼傷而造成重傷害之結果，此均為一般智識程度之人所
        得以預見，查被告前往丁○○所經營之盒餐坊向其臉部、胸前等部位噴灑含
        有硫酸成分之液體，並不顧丁○○之奔逃躲避，仍持續追逐並向其臉部、背
        部持續大量噴灑強酸液體，丁○○之容貌或身體體表將因受硫酸大量潑灑而
        造成重大不治或難治之重傷害結果，自為被告於行為時所明知，被告於對告
        訴人丁○○持硫酸大量噴灑時，具有重傷害之故意，至屬灼然；固以刑法第
        十條第四項第六款所謂其他於身體或健康有重大不治或難治之傷害，係指傷
        害重大，且不能治療或難於治療者而言，故僅機能減衰，並未完全毀敗，縱
        令此種減衰具有不治或難治之情形，如於人之身體或健康無重大影響者，仍
        非本款所稱之重傷（最高法院九十年臺上字第五九四二號判決意旨參照），
        經查，丁○○案發之初固受有頭頂、臉部、背部、雙手佔全身體表面積百分
        之八之三度化學性灼傷，然經植皮、復健及疤痕修復等手術後，其面部遺留
        自左額延伸至下巴之長條狀疤痕，人中及額頭部位則有較為輕微之疤痕等情
        ，業據丁○○於原審陳明在卷（原審卷第二二二頁），並有原審當庭拍攝照
        片二張附卷（原審卷第二四一頁）可憑，經原審向國軍松山醫院查詢丁○○
        所受傷勢是否不能復原或復原顯有重大困難之情形，據該院函覆稱「病患丁○○入院診斷為臉部、背部、兩側上臂化學性燒傷二至三度，已造成部分皮
        膚全層壞死，手術後完全恢復舊觀為不可能，只能改善，病患於九十二年二
        月二十四日曾入院接受肥厚疤痕切除及植皮手術‧‧‧」等語，有該院九十
        二年九月二十五日醫松字第○九二○○○二一五八號函所檢附之國軍松山醫
        院病歷摘要紀錄可稽（原審卷第一六九、一七○頁），是其遭被告潑灑強酸
        液體，經手術後雖僅能改善臉部、背部之傷勢而無法完全恢復舊觀，惟其面
        貌及身體體表皮膚遭灼燒傷，僅屬外觀機能之衰減，以其治療後所遺留之疤
        痕情形，亦未對整體容貌造成重大損傷之程度，尚不能謂對其身體或健康之
        機能造成完全毀敗之結果，而達刑法重傷害之程度，是被告此部分使人重傷
        害之行為，應屬未遂，然尚無解於被告就該部分行為成立重傷未遂罪責之成
        立。
      (3)被告雖亦以強酸液體向戊○○、乙○○噴灑，致渠等臉部、手臂受有化學性
        灼傷，惟均屬短暫間歇之噴灑，意在防止渠等靠近制止，尚難認有大量噴灑
        致渠等深度灼傷之意，且戊○○迄今臉上已無疤痕存在，僅左上臂、左側身
        體留下少數疤痕，已無繼續治療，乙○○手臂上之主要傷勢亦已復原，幾乎
        看不出疤痕等情，業經戊○○、乙○○於原審陳明在卷（原審卷第一二八頁
        ），足見渠等遭噴灑強酸液體之時間非長、面積非廣，參以告訴人戊○○、
        乙○○與被告並無冤仇嫌隙，且據戊○○、乙○○於原審指稱係聽到丁○○
        呼救出來察看，始遭被告噴灑強酸，被告於原審亦供稱「因為戊○○跑過來
        ，所以我才噴他。」等語（原審卷第二三一頁），足見被告係見戊○○、乙○○聽聞丁○○之呼救出來察看時，始另行起意噴灑戊○○、乙○○，其目
        的在於阻止戊○○、乙○○靠近，且參諸被告並非對戊○○、乙○○大量噴
        灑之事實，尚難認被告係基於使戊○○、乙○○身體或容貌造成不能治療或
        難以治療之目的，而對戊○○、乙○○噴灑硫酸，然其行為，將有造成戊○○、乙○○身體受傷，衡諸一般人之認識，亦為被告所知悉，被告就對戊○○、乙○○噴灑硫酸行為而犯普通傷害罪，亦臻明確。
    綜右事證，被告所為否認犯罪之辯解，核屬卸責之詞，並不足採信，被告右揭犯
    罪行為，均已經證明，應依法論科。
二、核被告右揭行為，其中於九十一年十一月五日毆打並造成丁○○身體受傷部分，
    係犯刑法第二百七十七條第一項普通傷害罪；另於九十一年十二月二十五日前後
    間恐嚇丁○○部分，係犯刑法第三百零五條恐嚇罪；於九十二年一月九日以硫酸
    大量噴灑丁○○部分，係犯刑法第二百七十八條第三項、第一項重傷害未遂罪，
    以硫酸噴灑戊○○、乙○○部分，均係犯刑法第二百七十七條第一項普通傷害罪
    ，被告基於重傷害之故意，著手於對丁○○重傷害行為之實施，惟未至重傷害之
    結果，為未遂犯，爰依刑法第二十六條前段之規定減輕其刑。公訴意旨認被告以
    強酸噴灑丁○○、戊○○、乙○○之行為，均係犯刑法重傷害既遂罪，然依右揭
    理由（一─(三)─(2)），被告就丁○○所犯重傷既遂結果，尚屬不能證明，至於戊○○、乙○○受傷部分，因該部分戊○○、乙○○受傷害之基本事實同一，爰依
    法變更該部分起訴法條；被告先後對戊○○、乙○○噴灑強酸而傷害之犯行，時
    間緊接，方法相同，觸犯構成要件相同之罪名，顯係基於概括犯意而為，依連續
    犯規定論以一罪，並依法加重其刑。又被告雖於九十一年底對丁○○為惡害之通
    知，嗣於翌年一月初實行重傷害之行為，惟按刑法上之吸收關係，必各行為基於
    一個目的之犯罪意思始稱相當，如其犯罪行為完成後，另行起意犯他罪，即無吸
    收之可言，查被告於九十二年一月九日之重傷害行為，距九十一年十二月二十五
    日左右所實施之恐嚇行為，已有十餘日之久，而被告於九十二年一月九日與丁○○先有短暫爭執，亦據證人乙○○於原審具結證述在卷，則被告之恐嚇行為與重
    傷害行為，顯係基於不同目的之犯罪意思，並無實害行為吸收危險行為之吸收關
    係可言。被告毆打丁○○所犯之普通傷害罪、恐嚇罪、以強酸噴灑丁○○所犯之
    重傷害未遂罪、以強酸連續噴灑戊○○、乙○○所犯之連續普通傷害罪，四罪間
    犯意個別，行為互殊，應分論併罰
三、原審法院經審理結果，認被告確於九十一年十一月五日對丁○○實施傷害行為，
    復於九十一年十二月二十五日對丁○○實施恐嚇，暨於九十二年一月九日對戊○○、乙○○連續犯普通傷害罪，事證明確，引用刑法第二百七十七條第一項、第
    三百零五條、第五十六條，經審酌被告品行、智識程度、與被害人關係、犯罪動
    機、目的、手段、所生危害及犯罪後態度等一切情狀，分別量處被告有期徒刑三
    月、三月及六月，經核原審關於該部分判決之認事、用法均無不當或違法，量刑
    亦屬妥適，被告就該部分空言不服而提起上訴，固無理由，檢察官雖以被告持硫
    酸朝戊○○、乙○○噴灑，應構成重傷罪而提起上訴，然被告對丁○○持硫酸接
    續大量噴灑，客觀上係因身體容貌大量接觸硫酸後，始有造成容貌不治或難治之
    可能，而被告因戊○○、乙○○聽聞丁○○呼叫而探身查看，被告為達退卻戊○○、乙○○之目的，始持噴槍朝戊○○、乙○○連續噴灑，主觀上難認具有毀敗
    戊○○、乙○○容貌之意圖，公訴人徒以被告持硫酸噴灑之事實，認被告就對戊○○、乙○○實施傷害行為部分亦應構成重傷罪，而提起上訴，自亦無理由，均
    應予以駁回。又原審認被告就對丁○○噴灑大量硫酸之重傷未遂行為，事證明確
    而予以論罪科刑，固非全屬無見；惟查，持硫酸對他人臉部及身體大量噴灑，將
    因導致深度灼傷，而對他人之容貌造成不治或難治重大傷害，此為常人所知悉，
    被告猶持硫酸對丁○○大量噴灑，行為時具有重傷害之直接故意，至屬灼然，原
    審認被告該部分行為僅具重傷害之不確定故意，自有未合，被告否認該部分犯罪
    而提起上訴，固非有據，且檢察官另以被告行為已達使丁○○重傷之結果，亦就
    原審該部分判決提起上訴，然依卷附原審右揭向醫院函查結果，丁○○所受傷害
    並非達不治或難治之程度，且檢察官復未提出其他證據資為該部分結果之佐證，
    所提起上訴，固非有據，然原審就關於被告對丁○○實施重傷行為部分之認定既
    有右揭可議，仍應由本院將原審關於被告重傷未遂罪部分暨所定應執行刑撤銷並
    予以改判。爰審酌被告品行、智識程度、與被害人丁○○關係、犯罪動機、目的
    、手段、所生危害及犯罪後態度等一切情狀，就被告所犯重傷未遂罪部分，量處
    如主文第二項所示之刑，並就上訴駁回部分依法定其應執行刑。扣案如附表所示
    之強酸液體一瓶（含有硫酸成分）、噴槍一支（內裝前揭強酸液體），均為被告
    所購得用以噴灑告訴人丁○○之用，業據被告供承在卷，均屬供本件犯罪所用之
    物，爰依刑法第三十八條第一項第二款之規定宣告沒收；至於警方雖於現場另查
    扣藍色塊狀化學物質、螺絲起子一支、鑰匙一串、咖啡色手提包等物，惟該藍色
    塊狀化學物質經檢驗並無強酸或強鹼物質，且無從認定上開物品係供被告為本件
    犯罪所用之物，故不宣告沒收，附此敘明。
據上論斷，應依刑事訴訟法第三百六十九條第一項前段、第三百六十四條、第二百九
十九條第一項前段、第三百六十八條，刑法第二百七十八條第三項、第一項、第二十
六條前段、第五十一條第五款、第三十八條第一項第二款判決如主文。
本案經檢察官吳慎志到庭執行職務
中　　華　　民　　國　  　九十三  　　年      九      月     二十一   　日
                            臺灣高等法院刑事第十九庭
                                審判長法  官  許  國  宏
                                      法  官  洪  光  燦
                                      法  官  林  勤  純
右正本證明與原本無異。
檢察官如不服被告所涉於九十二年一月九日加害行為（即起訴涉重傷罪嫌）部分或被
告不服關於重傷未遂部分之判決，應於收受送達後十日內向本院提出上訴書狀，未附
理由時應於提起上訴後十日內向本院補提上訴理由書狀（均應按他造人數提出繕本）
。
檢察官及被告就九十一年十一月五日傷害及恐嚇部分，均不得上訴；被告就傷害戊○○、乙○○部分，不得上訴。
                                      書記官  葉  瑩  庭
中　　華　　民　　國　  　九十三  　　年      九      月     二十一   　日
附表：
┌──┬─────────────────────────────┬──┐
│編號│       名                                       稱        │數量│
├──┼─────────────────────────────┼──┤
│    │液體（外觀為塑膠瓶裝，瓶內有微黃色液體；含外包裝袋重二五六│    │
│ 一 │‧四七公克，取一‧００公克鑑驗用罄，驗餘含包裝袋重二五五‧│一瓶│
│    │四七公克；檢出「硫酸」成分；經檢測硫酸濃度為2.2M【莫耳／公│    │
│    │升】）                                                    │    │
├──┼─────────────────────────────┼──┤
│    │噴槍（外觀為塑膠瓶裝，瓶內有黑色液體；含外包裝袋重三０六‧│    │
│ 二 │三一公克，取一‧００公克鑑驗用罄，驗餘含包裝袋重三０五‧三│一支│
│    │一公克；檢出「硫酸」成分；經檢測硫酸濃度為2.8M【莫耳／公升│    │
│    │】）                                                      │    │
└──┴─────────────────────────────┴──┘
附錄本案論罪科刑法條全文
刑法第二百七十七條：
傷害人之身體或健康者，處三年以下有期徒刑、拘役或一千元以下罰金。
犯前項之罪因而致人於死者，處無期徒刑或七年以上有期徒刑；致重傷者，處三年以
上十年以下有期徒刑。
刑法第二百七十八條：
使人受重傷者，處五年以上十二年以下有期徒刑。
犯前項之罪因而致人於死者，處無期徒刑或七年以上有期徒刑。
第一項之未遂犯罰之。
刑法第三百零五條
以加害生命、身體、自由、名譽、財產之事，恐嚇他人致生危害於安全者，處二年以
下有期徒刑、拘役或三百元以下罰金。
